【裁判字號】    97,抗,228
【裁判日期】    970331
【裁判案由】    確定執行費用額
【裁判全文】
臺灣高等法院民事裁定                   97年度抗字第228號
抗  告  人  乙○○
相  對  人  甲○○
上列當事人間確定執行費用額事件，抗告人對於中華民國97年1
月15日臺灣板橋地方法院96年度執字第28097號 裁定提起抗告，
本院裁定如下：
    主      文
抗告駁回。
抗告程序費用由抗告人負擔。
    理      由
一按強制執行之費用，以必要部分為限，由債務人負擔，執行法
  院得命債權人代為預納；債權人因強制執行而支出之費用，得
  求償於債務人者，得準用民事訴訟法第91條之規定，向執行法
  院聲請確定其數額。強制執行法第28條、 第29條第1項定有明
  文。
二相對人甲○○以原法院93年度板簡字第480號 確定判決為執行
  名義，於民國96年5月4日向原法院聲請強制執行拆除抗告人占
  用相對人所有臺北縣永和市○○段第439地號土地之第2層違章
  建物（面積5.17平方公尺，下稱系爭第2層違章建物）， 將土
  地返還相對人，經原法院96年度執字第28097號 拆屋還地強制
  執行事件（下稱系爭執行事件）受理後，於96年 6月15日以執
  行命令命抗告人於15日內自動履行，抗告人於96年 6月25日收
  受該執行命令，相對人則於96年 7月19日陳報稱抗告人逾期未
  自動履行，原法院即於96年8月3日履勘現場，抗告人亦於同日
  具狀稱：其已請工人拆除，拆不夠，係因無界址點，而土地非
  抗告人所有，地政單位拒絕為抗告人測界址等語，原法院復於
  96年8月21日會同台北縣中和地政事務所履勘， 執行筆錄記載
  ：「法官諭經地政人員指界稱2樓均將系爭部分拆除完畢，又1
  樓樓頂非本件執行範圍，因係1樓所蓋而非2樓所蓋」等情，有
  系爭執行事件卷宗可查。嗣相對人以其因系爭執行事件支出執
  行費新臺幣（下同）239元、複丈費及建物測量費8,000元，共
  計8,239元為由，聲請確定強制執行費用數額， 並提出複丈費
  及建物測量費收據為證，經原裁定命抗告人應負擔上開強制執
  行費用8,239元。抗告人不服，提起抗告略謂： 抗告人已於96
  年7月完成拆除工程，拆不足非抗告人之錯， 因相對人未曾請
  地政人員至2樓測界址點，直到相對人要求抗告人拆1樓屋頂時
  ，抗告人當場請法院囑地政人員至2樓測界址點， 故測量費用
  不該由抗告人負擔等語。經查，抗告人雖主張其已於相對人聲
  請強制執行後之96年7月完成拆除工程，惟經原法院於96年8月
  3日履勘現場後，決定另定期請地政人員現場測量指界， 抗告
  人同日亦具狀稱：拆不夠係因無界址點等語，可知抗告人縱然
  已自行拆除系爭第2層違章建物， 惟其主觀認知或經原法院客
  觀勘驗，應均未能確定拆除範圍是否符合執行名義，故抗告人
  表示希望由地政人員測量界址，原法院亦囑託台北縣中和地政
  事務所於96年8月21日會同履勘測量。 從而可見上開複丈費及
  建物測量費8,000元應為系爭執行事件之必要費用， 自應由債
  務人即抗告人負擔。原裁定命抗告人負擔上開複丈費及建物測
  量費之費用，並無不合，抗告意旨指摘原裁定不當，求為廢棄
  ，為無理由，應予駁回。
三據上論結，本件抗告為無理由。 依強制執行法第30條之1、民
  事訴訟法第495條之1第1項、第449條第1項、 第95條、第78條
  ，裁定如主文。
中    華    民    國    97    年    3     月    31    日
                    民事第九庭
                        審判長法  官  黃熙嫣
                              法  官  呂太郎
                              法  官  林玲玉
正本係照原本作成。
不得再抗告。
中    華    民    國    97    年    4     月    7     日
                              書記官  倪淑芳


司法院資訊處製作；財團法人民間司法改革基金會備份。
